# 求助陈版主：收入确认- 子公司购买母公司已销售给客户的商品。如何进行会计处理。

提问人：卢 雪干 时间：2022-10-30 10:34:25
A公司为境内生产企业，将甲产品销售给C境内公司，并于 22 年 2 月满足确认收入条件并确认收入。C公司将产品销售给D香港公司，D香港公司在美国亚马逊平台从事境外电商销售。同时，A公司的境外全资子公司B为香港公司，也在美国亚马逊平台从事境外电商销售。因业务调整，公司拟于 22 年 11 月以B香港公司的名义按照原价格购买D香港公司尚未销售的甲产品（货物已在美国亚马逊仓库），并在美国亚马逊平台进行线上销售。
按照收入准则及货物进出口管理条例，A公司如何进行业务及会计处理？
处理一：B香港公司可直接购买D香港公司存货。A公司向C公司销售交易满足销售商品收入确认，A公司单体报表销售的商品按售价确认收入，B公司单体报表回购的商品作为购进商品处理。
A公司合并报表中，该业务为未实现销售，进行合并抵消。
处理二：B香港公司可直接购买D香港公司存货，但根据实质重于形式原则，该行为实质属于销售退货，A公司单体报表冲减销售收入。
处理三：B香港公司直接购买D香港公司存货不合规，需D香港公司将货物退给C公司并由C公司向海关申请退运手续或进口手续，C公司将货物退给A公司，A公司做退货处理并冲减收入，A公司再将货物销售给B香港公司，并重新申报出口。

回答人：chenyiwei
1 、B、D两家公司都在香港，且货物已出口，故该交易不受境内法规约束。具体交易方式建议咨询律师意见，并综合考虑境外的税务、外汇等经营风险和合规风险。
2 、该事项中，假设A销售货物给C不存在瑕疵，当时确认外销收入是合理的，不属于前期差错。后续B从D买回商品对A的个别报表无影响，A的合并报表层面按退货处理。B的个别报表层面按购入商品处理。

提问人：卢 雪干 时间：2022-11-03 10:54:38
陈版主您好，接上边案例。因存在出口运输报关成本和境外仓储成本，为补偿D香港公司，B香港公司的购买价格高于原A公司销售给C公司的价格，存在溢价。则在A合并报表中该溢价部分如何列示？（按照存货准则，使存货达到目前场所和状态所发生的运输费可以计入存货成本，但仓储费用不应计入存货成本）

回答人：chenyiwei
明确针对运费和仓储费用补偿的部分，计入管理费用处理。